# 未使用的安全生产费是否需计提递延所得税资产

提问人：navyhi 时间：2012-06-04 13:07:55
如题，按照新的解释，未使用的安全生产费归于权益核算，是否需计提递延所得税资产呢？

回答人：chenyiwei
此问题已有很多讨论，你可以搜索一下本版面之前的帖子。一般理解不能确认递延所得税资产。
另外，根据国家税务总局公告[2012]18号，股份支付相关的支出也允许在税前扣除（当然这种扣除需要满足一定的前题条件，并且扣除时间和扣除金额与会计上确认费用的时间和金额也不同）。但对于可扣除的权益结算股份支付相关费用而言，参考IAS 12.68A～68C各段规定，这部分暂时性差异是可以确认递延所得税资产的。但是，尽管股份支付和专项储备计提的会计分录都是借记成本费用，贷记权益，但这两者存在本质的不同。所以不能简单比照，不能以股份支付中可以确认递延所得税资产为由，来论证安全费、维简费可以确认递延所得税资产。

回答人：chenyiwei
回复 快枪 的帖子
在 18 号公告发布之前，原先占主流地位的观点是认为权益结算的股份支付不能税前扣除费用，在此情况下，当然不会存在递延所得税问题。
所以我那时候对此问题的回复是基于当时对税务规定的理解。
18 号公告发布后，明确了权益结算的股份支付费用也可税前扣除，但扣除时间和可扣除金额与会计上存在差异。在股份支付相关费用允许税前扣除的情况下，IAS 12对此问题作出了明确规定，请参考IAS 12.68A～68C各段，另外IAS 12的illustrative example 5是一个比较完整的例子，和 18 号公告的事实背景也比较接近，可以参考。《讲解 2010 》第 281 页对此也有简要的说明。
股份支付的相关费用和解释 3 号规定的安全费、维简费计提时的相关费用存在一个本质区别：股份支付中确认的费用，实质上代表了不能确认为可辨认资产的出资，即激励对象以不能形成资产的劳务形式缴付对企业的出资。因此此处的费用代表了本会计主体（企业）与外部主体（激励对象）之间已经发生的交易的结果，是符合基本准则对“费用”这一会计要素的定义的。IAS 12对于此处确认递延所得税资产的解释是：这是一项会计上帐面价值为零，但计税基础不为零的项目。 但是，安全费、维简费在计提时计入费用，并不符合会计原则，因为此时本主体尚未与外部发生交易，此时确认的费用实际上是不符合会计基本原理的（按照《讲解 2008 》中的做法，确认为一项利润分配或者类似的权益内部结转，更为合适），同时，税法上以发生相关支出作为安全费、维简费在税前扣除的前提，即仅仅计提而并未发生相关支出，并未取得税前扣除的现时权利，因此并不符合确认为递延所得税资产的条件。（对于专项储备为何不能确认递延所得税资产的更完整解释，请搜索本版面之前的讨论。）

提问人：zengfengxia 时间：2012-06-06 15:44:13
回复 mflhacker78 的帖子
金融工具准则第四十条“有客观证据表明该金融资产发生减值的，应当计提减值准备。”因此坏账损失的迹象已经客观存在是计提减值准备的前提。
而安全费则是根据法律法规的要求计提而不是根据已经客观存在的事实计提，与坏账准备还是不同的。

回答人：chenyiwei
赞同，法定义务和会计上的负债还是要区分的。法定义务不一定符合会计上负债的定义和确认条件。